【裁判字號】    90,交訴,27
【裁判日期】    901011
【裁判案由】    公共危險等
【裁判全文】
臺灣臺東地方法院刑事判決                            九十年度交訴字第二七號
    公  訴  人  臺灣臺東地方法院檢察署檢察官
    被      告  甲○○
右列被告因公共危險等案件，經檢察官提起公訴（九十年度偵字第七二四號），本院
判決如左：
    主    文
甲○○因過失傷害人，累犯，處有期徒刑肆月。又駕駛動力交通工具肇事，致人受傷
而逃逸，累犯，處有期徒刑拾月。應執行有期徒刑壹年。
    事    實
一、甲○○前於民國八十五年間因竊盜案件，經本院判處有期徒刑二月確定，甫於八
    十六年六月三日執行完畢。詎仍不知警惕，明知並未考取駕駛執照，竟於八十九
    年十二月二日上午十一時五十五分許，駕駛車牌號碼ＩＩ－０九八三號出租小客
    車，沿臺東市○○路由北往南方向行駛，途經該路段三段六六０號以南三十公尺
    處時，本應注意汽車行駛時，駕駛人應注意車前狀況，並隨時採取必要之安全措
    施，及汽車在雙向二車道行駛時，在劃有行車分向限制線之路段，不得駛入來車
    之車道內，與行車速度，依標誌之規定等交通安全規定，而依當時天氣晴、日間
    光線充足、柏油路面、乾燥、無缺陷、無障礙物、視距良好等一切情狀，並無不
    能注意情事，竟疏於注意，超速行駛並駛入對向車道內，適有乙○○駕駛車牌號
    碼Ｅ七－三七五九號自用小客車沿對向車道由南往北行駛，竟遭甲○○所駕駛之
    上開車輛撞及，致乙○○受有頭部外傷及右肩右前臂多處挫傷等傷害。甲○○明
    知已駕駛上開自用小客車肇事，下車查看後發現乙○○因此受傷，本應將之送醫
    救治，竟另行起意，隨即搭乘另一部小客車逃逸。嗣經警查出出租小客車之承租
    人為甲○○後，始循線查獲上情。
二、案經被害人乙○○訴由臺東縣警察局臺東分局報請臺灣臺東地方法院檢察署檢察
    官偵查起訴。
    理    由
一、訊據被告甲○○固坦承右揭過失傷害犯行不諱，惟矢口否認有何肇事逃逸犯行，
    辯稱：當時我有下車，並向被害人講我回去打電話叫家裡的人來處理，而且我有
    把車子留在現場云云。經查：
    （一）被告被訴過失傷害部分，業據告訴人乙○○於警訊及偵審中指述歷歷，並
          有道路交通事故調查報告表、建發小客車租賃合約切結書各乙紙、現場照
          片六張等附卷可按，而告訴人因本件車禍受有如事實欄一所載之傷勢，亦
          有馬偕紀念醫院臺東分院診斷證明書一紙在卷可稽，是被告之自白與事實
          相符，應堪信為真實。
    （二）被告被訴肇事逃逸部分，亦據告訴人於警訊及偵審中指述綦詳，而證人即
          處理本件車禍之警員丙○○於本院調查時具結證稱：「本案車禍發生後，
          我們接受報案由租車公司查出被告的住處，到現場處理完畢後，我們約下
          午一點左右到被告住處，當時被告父親還不知道被告已經出車禍，是經過
          我們告知他才知道」等語，果若被告確曾以電話通知其父出車禍一事，焉
          有可能在案發後約一小時被告父親仍不知被告出車禍之理。況被告如有心
          救護告訴人，理應攔下另一部車輛儘速將被告送醫急救或報警後留在現場
          等候救援，豈有隨即搭乘另一部車輛離去，而置告訴人於不顧之情形發生
          。是是被告前開所辯，顯與常情不符，洵無足採。
二、按汽車行駛時，駕駛人應注意車前狀況，並隨時採取必要之安全措施，及汽車在
    雙向二車道行駛時，在劃有行車分向限制線之路段，不得駛入來車之車道內，與
    行車速度，依標誌之規定，道路交通安全規則第九十四條第三項、第九十七條第
    二款、第九十三條第一項分別定有明文。由卷附道路交通事故調查報告表及現場
    照片觀之，被告及告訴人所駕之車輛撞擊點位於該路段由南往北方向，顯然被告
    所駕之車輛已跨越分向限制線，駛入對向車道，未注意車前狀況，而與告訴人所
    駕之車輛發生撞擊，又被告與告訴人所駕之車輛遭撞擊痕跡頗為嚴重，告訴人之
    車輛左後輪與保險桿甚至掉落，另被告之車輛剎車痕長達一百二十四點三公尺，
    足見被告當時車速定然超過六十公里，否則不會出現如現場之狀況。依當時天氣
    晴、日間光線充足、柏油路面、乾燥、無缺陷、無障礙物、視距良好等一切情狀
    ，並無不能注意情事，被告竟疏於注意上開交通安全規定，以致肇事，被告對本
    件事故之發生有過失甚明。被告過失行為與告訴人因此受傷之結果，有相當因果
    關係。本件事證已臻明確，被告犯行洵堪認定，自應依法論科。
二、被告過失傷害所為，係犯刑法第二百八十四條第一項前段過失傷害罪。被告肇事
    後逃逸所為，係犯同法第一百八十五條之四肇事逃逸罪。被告所犯上開二罪間，
    犯意各別，行為互異，應分論併罰。被告有如事實欄一所載之前科紀錄，有臺灣
    高等法院被告全國前案紀錄表一紙在卷可按，其於五年內再犯本件有期徒刑以上
    之上開二罪，均為累犯，均依法加重其刑。又被告為汽車駕駛人，無駕駛執照駕
    車，因而致人受傷，被告所犯過失傷害部分，應依道路交通管理處罰條例八十六
    條第一項規定加重其刑。爰審酌被告品行不佳、犯罪手段、所生損害非輕、犯後
    態度及未與被害人達成和解等一切情狀，分別量處如文所示之刑，並定其應執行
    之刑。
據上論斷，應依刑事訴訟法第二百九十九條第一項前段，刑法第二百八十四條第一項
前段、第一百八十五條之四、第五十一條第五款、第四十七條、道路交通管理處罰條
例第八十六條第一項、罰金罰鍰提高標準條例第一條前段，判決如主文。
本案經檢察官江文君到庭執行職務
中      華      民      國      九十      年      十      月    十一    日
                                  臺灣臺東地方法院刑事庭
                                      審判長法  官  蔡勝雄
                              法  官  廖建彥
                                            法  官  劉柏駿
右正本證明與原本無異。
如不服本判決，應於判決送達後十日內向本院提出上訴狀。（須附繕本）
「切勿逕送上級法院」
                                            書記官  陳俊德
中      華      民      國      九十      年      十      月    十一    日
附記
中華民國刑法第二百八十四條第一項前段
 (過失傷害罪)
因過失傷害人者，處六月以下有期徒刑、拘役或五百元以下罰金。
中華民國刑法第一百八十五條之四
駕駛動力交通工具肇事，致人死傷而逃逸者，處六月以上五年以下有期徒
刑。


司法院資訊處製作；財團法人民間司法改革基金會備份。
